{"present": {"1 Singular": {"Affirmative": "measaim", "Question": "an measaim?", "Negative": "n\u00ed mheasaim"}, "2 Singular": {"Affirmative": "measann t\u00fa", "Question": "an measann t\u00fa?", "Negative": "n\u00ed mheasann t\u00fa"}, "3 Singular": {"Male": {"Affirmative": "measann s\u00e9", "Question": "an measann s\u00e9?", "Negative": "n\u00ed mheasann s\u00e9"}, "Female": {"Affirmative": "measann s\u00ed", "Question": "an measann s\u00ed?", "Negative": "n\u00ed mheasann s\u00ed"}}, "1 Plural": {"Compressed": {"Affirmative": "measaimid", "Question": "an measaimid?", "Negative": "n\u00ed mheasaimid"}, "Extended": {"Affirmative": "measann muid", "Question": "an measann muid?", "Negative": "n\u00ed mheasann muid"}}, "2 Plural": {"Affirmative": "measann sibh", "Question": "an measann sibh?", "Negative": "n\u00ed mheasann sibh"}, "3 Plural": {"Affirmative": "measann siad", "Question": "an measann siad?", "Negative": "n\u00ed mheasann siad"}, "Passive": {"Affirmative": "meastar", "Question": "an meastar?", "Negative": "n\u00ed mheastar"}}, "future": {"1 Singular": {"Affirmative": "measfaidh m\u00e9", "Question": "an measfaidh m\u00e9?", "Negative": "n\u00ed mheasfaidh m\u00e9"}, "2 Singular": {"Affirmative": "measfaidh t\u00fa", "Question": "an measfaidh t\u00fa?", "Negative": "n\u00ed mheasfaidh t\u00fa"}, "3 Singular": {"Male": {"Affirmative": "measfaidh s\u00e9", "Question": "an measfaidh s\u00e9?", "Negative": "n\u00ed mheasfaidh s\u00e9"}, "Female": {"Affirmative": "measfaidh s\u00ed", "Question": "an measfaidh s\u00ed?", "Negative": "n\u00ed mheasfaidh s\u00ed"}}, "1 Plural": {"Compressed": {"Affirmative": "measfaimid", "Question": "an measfaimid?", "Negative": "n\u00ed mheasfaimid"}, "Extended": {"Affirmative": "measfaidh muid", "Question": "an measfaidh muid?", "Negative": "n\u00ed mheasfaidh muid"}}, "2 Plural": {"Affirmative": "measfaidh sibh", "Question": "an measfaidh sibh?", "Negative": "n\u00ed mheasfaidh sibh"}, "3 Plural": {"Affirmative": "measfaidh siad", "Question": "an measfaidh siad?", "Negative": "n\u00ed mheasfaidh siad"}, "Passive": {"Affirmative": "measfar", "Question": "an measfar?", "Negative": "n\u00ed mheasfar"}}, "past": {"1 Singular": {"Affirmative": "mheas m\u00e9", "Question": "ar mheas m\u00e9?", "Negative": "n\u00edor mheas m\u00e9"}, "2 Singular": {"Affirmative": "mheas t\u00fa", "Question": "ar mheas t\u00fa?", "Negative": "n\u00edor mheas t\u00fa"}, "3 Singular": {"Male": {"Affirmative": "mheas s\u00e9", "Question": "ar mheas s\u00e9?", "Negative": "n\u00edor mheas s\u00e9"}, "Female": {"Affirmative": "mheas s\u00ed", "Question": "ar mheas s\u00ed?", "Negative": "n\u00edor mheas s\u00ed"}}, "1 Plural": {"Compressed": {"Affirmative": "mheasamar", "Question": "ar mheasamar?", "Negative": "n\u00edor mheasamar"}, "Extended": {"Affirmative": "mheas muid", "Question": "ar mheas muid?", "Negative": "n\u00edor mheas muid"}}, "2 Plural": {"Affirmative": "mheas sibh", "Question": "ar mheas sibh?", "Negative": "n\u00edor mheas sibh"}, "3 Plural": {"Compressed": {"Affirmative": "mheas siad", "Question": "ar mheas siad?", "Negative": "n\u00edor mheas siad"}, "Extended": {"Affirmative": "mheasadar", "Question": "ar mheasadar?", "Negative": "n\u00edor mheasadar"}}, "Passive": {"Affirmative": "measadh", "Question": "ar measadh?", "Negative": "n\u00edor measadh"}}, "condi": {"1 Singular": {"Affirmative": "mheasfainn", "Question": "an measfainn?", "Negative": "n\u00ed mheasfainn"}, "2 Singular": {"Affirmative": "mheasf\u00e1", "Question": "an measf\u00e1?", "Negative": "n\u00ed mheasf\u00e1"}, "3 Singular": {"Male": {"Affirmative": "mheasfadh s\u00e9", "Question": "an measfadh s\u00e9?", "Negative": "n\u00ed mheasfadh s\u00e9"}, "Female": {"Affirmative": "mheasfadh s\u00ed", "Question": "an measfadh s\u00ed?", "Negative": "n\u00ed mheasfadh s\u00ed"}}, "1 Plural": {"Compressed": {"Affirmative": "mheasfaimis", "Question": "an measfaimis?", "Negative": "n\u00ed mheasfaimis"}, "Extended": {"Affirmative": "mheasfadh muid", "Question": "an measfadh muid?", "Negative": "n\u00ed mheasfadh muid"}}, "2 Plural": {"Affirmative": "mheasfadh sibh", "Question": "an measfadh sibh?", "Negative": "n\u00ed mheasfadh sibh"}, "3 Plural": {"Compressed": {"Affirmative": "mheasfaid\u00eds", "Question": "an measfaid\u00eds?", "Negative": "n\u00ed mheasfaid\u00eds"}, "Extended": {"Affirmative": "mheasfadh siad", "Question": "an measfadh siad?", "Negative": "n\u00ed mheasfadh siad"}}, "Passive": {"Affirmative": "mheasfa\u00ed", "Question": "an measfa\u00ed?", "Negative": "n\u00ed mheasfa\u00ed"}}, "imper": {"1 Singular": {"Affirmative": "measaim!", "Negative": "n\u00e1 measaim!"}, "2 Singular": {"Affirmative": "meas!", "Negative": "n\u00e1 meas!"}, "3 Singular": {"Male": {"Affirmative": "measadh s\u00e9!", "Negative": "n\u00e1 measadh s\u00e9!"}, "Female": {"Affirmative": "measadh s\u00ed!", "Negative": "n\u00e1 measadh s\u00ed!"}}, "1 Plural": {"Compressed": {"Affirmative": "measaimis!", "Negative": "n\u00e1 measaimis!"}, "Extended": {"Affirmative": "measadh muid!", "Negative": "n\u00e1 measadh muid!"}}, "2 Plural": {"Affirmative": "measaig\u00ed!", "Negative": "n\u00e1 measaig\u00ed!"}, "3 Plural": {"Compressed": {"Affirmative": "measaid\u00eds!", "Negative": "n\u00e1 measaid\u00eds!"}, "Extended": {"Affirmative": "measadh siad!", "Negative": "n\u00e1 measadh siad!"}}, "Passive": {"Affirmative": "meastar!", "Negative": "n\u00e1 meastar!"}}, "pastConti": {"1 Singular": {"Affirmative": "mheasainn", "Question": "an measainn?", "Negative": "n\u00ed mheasainn"}, "2 Singular": {"Affirmative": "mheast\u00e1", "Question": "an meast\u00e1?", "Negative": "n\u00ed mheast\u00e1"}, "3 Singular": {"Male": {"Affirmative": "mheasadh s\u00e9", "Question": "an measadh s\u00e9?", "Negative": "n\u00ed mheasadh s\u00e9"}, "Female": {"Affirmative": "mheasadh s\u00ed", "Question": "an measadh s\u00ed?", "Negative": "n\u00ed mheasadh s\u00ed"}}, "1 Plural": {"Compressed": {"Affirmative": "mheasaimis", "Question": "an measaimis?", "Negative": "n\u00ed mheasaimis"}, "Extended": {"Affirmative": "mheasadh muid", "Question": "an measadh muid?", "Negative": "n\u00ed mheasadh muid"}}, "2 Plural": {"Affirmative": "mheasadh sibh", "Question": "an measadh sibh?", "Negative": "n\u00ed mheasadh sibh"}, "3 Plural": {"Compressed": {"Affirmative": "mheasaid\u00eds", "Question": "an measaid\u00eds?", "Negative": "n\u00ed mheasaid\u00eds"}, "Extended": {"Affirmative": "mheasadh siad", "Question": "an measadh siad?", "Negative": "n\u00ed mheasadh siad"}}, "Passive": {"Affirmative": "mheasta\u00ed", "Question": "an measta\u00ed?", "Negative": "n\u00ed mheasta\u00ed"}}, "subj": {"1 Singular": {"Affirmative": "go measa m\u00e9", "Negative": "n\u00e1r mheasa m\u00e9"}, "2 Singular": {"Affirmative": "go measa t\u00fa", "Negative": "n\u00e1r mheasa t\u00fa"}, "3 Singular": {"Male": {"Affirmative": "go measa s\u00e9", "Negative": "n\u00e1r mheasa s\u00e9"}, "Female": {"Affirmative": "go measa s\u00ed", "Negative": "n\u00e1r mheasa s\u00ed"}}, "1 Plural": {"Compressed": {"Affirmative": "go measaimid", "Negative": "n\u00e1r mheasaimid"}, "Extended": {"Affirmative": "go measa muid", "Negative": "n\u00e1r mheasa muid"}}, "2 Plural": {"Affirmative": "go measa sibh", "Negative": "n\u00e1r mheasa sibh"}, "3 Plural": {"Affirmative": "go measa siad", "Negative": "n\u00e1r mheasa siad"}, "Passive": {"Affirmative": "go meastar", "Negative": "n\u00e1r mheastar"}}, "verbal noun": "meas", "verbal adjective": "measta"}